臺灣高雄地方法院刑事判決　　　　　　　　　　　　九十一年度易字第一五四號
　　公　訴　人　臺灣高雄地方法院檢察署檢察官
　　被　　　告　丁○○
　　被　　　告　乙○○
右列被告等因賭博案件，經檢察官提起公訴 （九十一年度偵字第四一八○號），本
院判決如左：
    主  文
丁○○、乙○○共同以賭博為常業，各處有期徒刑月，如易科罰金，均以佰元折
算壹日。均緩刑貳年。
扣案之電子遊戲機「大舞台」臺、「滿貫大亨」貳臺、「動物柏青樂」貳臺（均含
ＩＣ板）及現金新台幣柒仟佰貳拾元，均沒收。
    事  實
一、丁○○、乙○○明知丙○○（民國五十一年一月十六日生，另案由本院審理中）
    在高雄市苓雅區○○○路四三號（起訴書誤為四二號）一樓「界揚超商」騎樓之
    公眾得出入場所，擺設「大舞臺」三台、「滿貫大亨」二台、「動物柏青樂」二
    台等電子遊戲機，供不特定人投入硬幣開啟一定比例之分數（如十比一則開分一
    分），再按押機具中之倍數鍵及其他所需之按鍵，押中可按所押之倍數贏得分數
    並兌換現金，未押中則押注金歸丙○○獲得，丙○○即藉此方式與不特定人賭博
    財物，並將營業所得供為生活之資，而以之為常業。丁○○與乙○○二人猶與丙○○共同基於常業賭博之犯意聯絡，自八十九年十一月間起，分別以每月新台幣
    （下同）一萬五千元、一萬七千元之代價，受僱於丙○○擔任前開超商之店員及
    副店長，負責銷售貨物及兌換硬幣予不特定人投幣賭博、洗分、兌換現金等工作
    。嗣於九十年四月三日十五時三十分許，適有賭客甲○○（另經公訴人為職權不
    起訴處分確定）在上址賭玩「動物柏青樂」電子遊戲機時，為警當場查獲，並扣
    得丙○○所有電子遊戲機「大舞臺」三台、「滿貫大亨」二台、「動物柏青樂」
    二台（均含ＩＣ板）及機具內之賭資七千三百二十元。
二、案經高雄市政府警察局苓雅分局報告臺灣高雄地方法院檢察署檢察官偵查起訴。
      理  由
一、訊據被告丁○○及乙○○二人固坦承二人確有於右揭時、地受僱於丙○○擔任超
    商店員、副店長，及明知丙○○在該店騎樓擺放電子遊戲機之事實，惟均矢口否
    認有何賭博犯行，均辯稱二人只負責銷售店內商品，不負責電子遊戲機之部分，
    亦未曾幫賭客兌換零錢或洗分云云。惟查，右揭犯罪事實，業經證人甲○○於偵
    查及審判中分別證述曾以紙鈔向被告二人兌換十元硬幣以打玩電子遊戲機，若打
    贏五百分可繼續打玩，或向被告二人兌換五百元紙鈔等語明確。又上開超商為丙○○所經營，並僱用被告二人為店員等情，業經證人丙○○於偵查中供述無誤，
    且有營利業登記證影本一紙在卷可憑，另丙○○自八十八年五月間起，即在高雄
    縣市各地擺設電子遊戲機具與不特定人賭博財物，此有台灣高雄地方法院檢察署
    檢察官九十年度偵字第一八八七三號起訴書、併案意旨書在卷可稽，而被告受僱
    於丙○○為賭客兌換現金等工作，且賴薪資以維生，足認被告及丙○○均係以此
    為常業。此外復有電子遊戲機「大舞臺」三台、「滿貫大亨」二台、「動物柏青
    樂」二台（均含ＩＣ板）及機具內賭資七千三百二十元扣案可資佐證，本件事證
    明確，被告二人犯行已堪認定。
二、核被告丁○○、乙○○二人所為，均係犯刑法第二百六十七條常業賭博罪。其所
    犯常業賭博犯行，與丙○○間有犯意聯絡及行為分擔，均為共同正犯。爰審酌被
    告二人參與賭博行為，影響社會風氣，且犯後猶飾詞否認犯罪，顯無悔意，惟僅
    屬受僱性質、時間不長，犯罪情節尚屬輕微等一切情狀，分別量處如主文所示之
    刑，並均諭知易科罰金之折算標準。又被告二人前未曾受有期徒刑以上刑之宣告
    ，此有卷附台灣高等法院被告全國前案紀錄表可按，其因一時短於思慮，致觸本
    件犯行，經此偵審程序及刑之宣告後，應知所警惕，信無再犯之虞，本院認前開
    對其二人宣告之刑，以暫不執行為適當，爰分別予以宣告緩刑二年，以啟自新。
    扣案電子遊戲機「大舞臺」三台、「滿貫大亨」二台、「動物柏青樂」二台（均
    含ＩＣ板）及賭資七千三百二十元，分別為當場賭博之器具及在賭台扣得之財物
    ，均應依刑法第二百六十六條第二項規定，宣告沒收。
據上論斷，應依刑事訴訟法第二百九十九條第一項前段，刑法第二十八條、第二百六
十七條、第二百六十六條第二項、第四十一條第一項、第七十四條第一款，罰金罰鍰
提高標準條例第一條前段、第二條，判決如主文。
中      華      民      國      九十一    年      七      月    十五    日
                             臺灣高雄地方法院刑事第一庭
                                          審判長法  官  林  水  城
                                                法  官  郭  佳  瑛
                                                法  官  謝  雨  真
右正本證明與原本無異。
如不服本判決，應於判決送達後十日內，向本院提出上訴狀。
                                                書記官  陳  威  志
中    華    民    國      九十一      年      七      月      十七      日
附錄本案論罪科刑法條：
刑法第二百六十七條
以賭博為常業者，處二年以下有期徒刑，得併科一千元以下罰金。
